# 增补项目合同收入确认

提问人：hdzhangc 时间：2017-04-19 16:08:26
陈版主及各位专家：
请教大家一个关于合同收入确认的问题。A高新技术企业，承接项目总包业务，适用完工百分比法。 截至资产负债表日，合同主体已完工，同时发生主合同以外的增补项目，甲方对增补工程工作量、质量均表示认可，但双方就增补工程结算总额尚未达成一致，企业预计未来增补项目收入能弥补已发生的增补工程成本。 在此情况下，企业可否以已发生的增补工程成本总额确认合同收入？谢谢！

回答人：chenyiwei
首先，根据《企业会计准则第 15 号——建造合同》第六条规定，该增补项目应作为单独的建造合同还是对原合同的变更？ 如果是单独建造合同，则可以单独就其已发生的成本确认等额收入。 如果是原合同的变更，则应考虑该增补内容收入金额的不确定是否可能导致整体合同的履行结果不再能够可靠估计。根据其影响程度进行相应处理。如果主体和增补内容均已完工，则对追加部分的收入可以如你所说的方法处理。